臺灣桃園地方法院刑事判決
公　訴　人　臺灣桃園地方法院檢察署檢察官
被　　　告　甲○○　男　三十一.
上列被告因業務過失致死案件，經檢察官提起公訴（九十四年度
偵字第二三七○號），被告於本院準備程序進行中，就被訴之事
實為有罪之陳述，經本院告知簡式審判程序意旨，並聽取公訴人
及被告之意見後，本院合議庭裁定依簡式審判程序審理，本院判
決如下：
    主  文
甲○○從事業務之人，因業務上之過失致人於死，處有期徒刑捌
月，緩刑參年。
    事  實
一、甲○○考領有普通大貨車駕駛執照，係「虹華照明有限公司
    」（下稱虹華公司）之貨運司機，乃從事駕駛業務之人。於
    民國九十三年十二月二十二日上午，駕駛虹華公司所有之車
    號八Ｕ－○九八五號自用小貨車，沿桃園縣桃園市○○路由
    北往南方向行駛，欲至桃園縣中壢市送貨，嗣於同日上午十
    時五十分許，行經該路八百號前，本應注意行車速度應依標
    誌之規定（當地之速限為五十公里），及汽車行駛時，駕駛
    人應注意車前狀況，並隨時採取必要之安全措施，以避免危
    險之發生，而依當時天候晴、日間自然光線、道路無缺陷及
    障礙物、視距良好，並非不能注意之情事，詎其疏未注意以
    時速七十公里之速度超速行駛，並未注意車前狀況，致其所
    駕駛之自用小貨車右前方擦撞由簡清榮所騎乘亦沿桃園縣桃
    園市○○路由北往南同向行進之車號ＱＥ六－八○○號輕型
    機車之左側車身，使簡清榮人車失控摔倒於地，簡清榮並因
    此受有頭部外傷併右側硬腦膜下腔出血、瀰漫性腦挫傷出血
    、蜘蛛膜下腔出血、嚴重腦水腫、顱底及顱骨骨折、左頭皮
    撕裂傷、左腳擦傷等傷害，經送醫急救後，仍於同年月二十
    三日上午八時五十分許不治死亡。甲○○於前述駕車肇事後
    ，除立即打電話報警，並在現場等候，嗣於員警尚未知悉何
    人肇事前，即主動向到場處理員警顏勤福坦承肇事，而自首
    犯罪。
二、案經臺灣桃園地方法院檢察署檢察官自動檢舉偵查起訴。
    理  由
一、本案被告甲○○所犯之刑法第二百七十六條第二項業務過失
    致死罪，非為死刑、無期徒刑、最輕本刑三年以上有期徒刑
    之罪或高等法院管轄第一審案件之罪，而被告於本院準備程
    序進行中，就被訴事實為有罪之陳述，經本院告知簡式審判
    程序意旨，並聽取公訴人及被告之意見後，本院合議庭依刑
    事訴訟法第二百七十三條之一第一項之規定，裁定依簡式審
    判程序審理，合先敘明。
二、上開犯罪事實業據被告甲○○坦承不諱，核與道路交通事故
    調查報告表（一）（二）及道路交通事故現場圖所載之情節
    相符，並有現場相片十二張及車號八Ｕ－○九八五號自用小
    貨車行車執照一紙在卷可資佐證，而被害人簡清榮於車禍後
    受有頭部外傷併右側硬腦膜下腔出血、瀰漫性腦挫傷出血、
    蜘蛛膜下腔出血、嚴重腦水腫、顱底及顱骨骨折、左頭皮撕
    裂傷、左腳擦傷等傷害，經緊急送醫，仍延至九十三年十二
    月二十三日上午八時五十分許死亡一節，亦有行政院衛生署
    桃園醫院出具之診斷證明書一紙附卷可稽，並經臺灣桃園地
    方法院檢察署檢察官督同法醫師相驗屬實，製有勘驗筆錄、
    驗斷書、相驗屍體證明書等件在卷可憑，足認被告前開自白
    與事實相符，堪以採信。
三、按行車速度，依標誌之規定；且汽車行駛時，駕駛人應注意
    車前狀況，並隨時採取必要之安全措施，道路交通安全規則
    第九十三條第一項本文及同規則第九十四條第三項分別定有
    明文。查被告考領有普通大貨車駕駛執照，此有駕駛執照影
    本一紙在卷可稽（見相驗卷第一三頁），是其對於前揭規定
    自應知之甚詳，而依當時天候晴、日間自然光線、道路無缺
    陷及障礙物、視距良好，並非不能注意之情事，且肇事地點
    之時速標誌限速為五十公里等情，有道路交通事故調查報告
    表（一）附卷可查（見相驗卷第六頁），詎其仍以七十公里
    之時速超速行駛，且疏未注意車前狀況，致其所駕駛之自用
    小貨車之右前方，擦撞被害人所騎乘之機車之左側車身，被
    害人因而人車倒地，是被告所為之駕駛行為，顯有過失甚明
    。而被害人復因此受有前開傷害，經緊急送醫後，延至九十
    三年十二月二十三日上午八時五十分許死亡等情，亦詳如前
    述，故被告所為之駕駛行為，與被害人死亡之結果間，並有
    相當因果關係，至為明顯。從而本件事證明確，被告犯行，
    洵堪認定。
四、查被告係虹華公司貨運司機，以駕駛汽車為其業務，業據被
    告供述在卷（見本院卷第一一頁），故其為從事業務之人，
    其因駕駛行為之過失，導致被害人死亡，核其所為，係犯刑
    法第二百七十六條第二項之業務過失致死罪。查被告於肇事
    後，除立即打電話報警，並在現場等候，嗣於員警尚未知悉
    何人肇事前，即主動向到場處理員警顏勤福坦承肇事一節，
    業據被告供述在卷（見本院卷第一二頁），並經證人顏勤福
    於偵查時證述屬實（見相驗卷第二○頁背面），核與自首之
    要件相符，應依刑法第六十二條前段之規定減輕其刑。爰審
    酌被告因駕駛行為之過失，導致被害人死亡，造成被害人家
    屬永難彌平之傷痛，本應重懲，惟念其尚無前科紀錄，且犯
    後坦承犯行等一切情狀，酌情量處如主文所示之刑，以示懲
    戒。末查被告前未曾受有期徒刑以上刑之宣告，有臺灣高等
    法院被告全國前案紀錄表附卷可按，於肇事後已與被害人家
    屬達成民事和解，並已依約給付被害人家屬新臺幣三百六十
    萬元，此有和解書一份在卷可稽，並經本院查明屬實，有電
    話紀錄一份可資佐證，足見被告經本次罪刑之宣告後，已知
    所警惕，而無再犯之虞，本院認為前開對其宣告之刑，以暫
    不執行為適當，併宣告緩刑三年，以啟自新。
據上論斷，應依刑事訴訟法第二百七十三條之一第一項、第二百
九十九條第一項前段，刑法第二百七十六條第二項、第六十二條
前段、第七十四條第一款，罰金罰鍰提高標準條例第一條前段，
判決如主文。
本案經檢察官簡志祥到庭執行職務。
中　　華　　民　　國　九十四　年　　四　  月　　十八　 日
                  刑事第八庭    法　官　 吳為平
以上正本證明與原本無異。
如不服本判決，應於送達後十日內，向本院提出上訴狀。
                                書記官　 賴朱梅
中　　華　　民　　國　九十四　年　　四　　月　二十五   日
附錄論罪科刑法條：
中華民國刑法第二百七十六條
因過失致人於死者，處二年以下有期徒刑、拘役或二千元以下罰
金。
從事業務之人，因業務上之過失犯前項之罪者，處五年以下有期
徒刑或拘役，得併科三千元以下罰金。
